臺灣高雄地方法院刑事判決　　　　　　　　　　　　九十三年度訴字第一一五四號
　　公　訴　人　臺灣高雄地方法院檢察署檢察官
　　被　　　告　乙○○
右列被告因違反毒品危害防制條例案件，經檢察官提起公訴（九十三年度毒偵字第一
六三五號）及併案（九十三年度毒偵字第三九一一、四七三九、五０二四、五一七九
、七０五三、七三七三號），本院適用簡式審判程序判決如左：
    主      文
乙○○連續施用第一級毒品，處有期徒刑壹年捌月，海洛因參包（九十三年三月二十
九日查扣海洛因壹包、淨重零點壹肆公克，九十三年七月十六日扣得海洛因貳包、淨
重零點捌伍公克）以及針筒貳支（九十三年七月十六日查扣針筒壹支、九十三年九月
二日扣得針筒壹支）與殘渣袋壹個內所含之海洛因均沒收銷燬；至如前述之針筒貳支
（均不包含其內之海洛因）與殘渣袋壹個（不含其內之海洛因）均沒收。
    事      實
一、乙○○前因施用毒品案件，經依本院以九十二年度毒聲字第七七五七號裁定送觀
    察勒戒，認無繼續施用毒品之傾向，於民國（下同）九十三年一月十九日期滿執
    行完畢，詎於觀察勒戒執行完畢後五年內，猶無悔悟，仍基於施用第一級毒品海
    洛因之概括犯意，自九十三年三月二十二日之某時起，連續在高雄縣岡山鎮○○
    路詳址不知之友人家中、同鎮○○路地址不詳之工廠廁所內、同鎮路○○○○路
    旁自己駕駛之自用小客車內、同鎮○○路二三一巷五一號住處、同鎮火車站廁所
    內、同鎮○○路某加油站廁所內、同鎮○○○路○段二一八號友人住處、高雄市
    ○○路與自強路路口附近處、高雄市楠梓區某加油站廁所內等地點，以將海洛因
    摻入香煙內點燃吸食之方式，或以針筒注射之方式，多次施用海洛因，平均每日
    約施用一至二次，最後一次於九十三年十一月二十六日下午四時許，在高雄縣岡
    山鎮○○○路○段二一八號友人住處，以針筒注射之方式施用海洛因。上開施用
    海洛因之期間，乙○○先於九十三年三月二十九日晚上十一時許，在高雄市○○
    區○○路與經建路交岔路口處，因駕駛機車之交通違規遭取締而同時查獲，並扣
    得其持有海洛因一包（淨重０‧一四公克）；次在同年五月七日下午二時五十分
    許，於高雄縣政府警察局岡山分局嘉興派出所自願接受採尿而遭查獲；再於九十
    三年七月十六日下午四時五十分許，在高雄縣岡山鎮○○路二三一巷五一號住處
    被警查獲，並扣得海洛因二包（淨重０‧八五公克）以及乙○○所有，供其施用
    海洛因所用且內含海洛因之針筒一支；又於九十三年八月十九日下午七時許，在
    高雄縣梓官鄉○○○路海堤旁被查獲；復於九十三年九月二日下午五時三十分許
    ，在高雄縣鳳山市○○路與華西街口處遭查獲，並扣有乙○○所有，供其施用海
    洛因所用且內均含有海洛因之殘渣袋一個與針筒一支；續於九十三年十月四日下
    午一時二十分許，駕駛贓車行經高雄縣岡山鎮○○路時，被警查獲；末於九十三
    年十一月二十六日下午四時四十分許，在高雄縣岡山鎮○○○路○段二一八號友
    人住處再被查獲。
二、案經高雄縣政府警察局岡山分局、高雄縣政府警察局鳳山分局、高雄市政府警察
    局、高雄市政府警察局刑警大隊報請臺灣高雄地方法院檢察署檢察官偵查起訴及
    併辦。
    理      由
一、前開事實，業據被告乙○○於本院審理時坦承不諱（見本院卷第二一七頁），且
    被告經警於前揭時、地連遭七次查獲後，均有採集其尿液送驗，歷次鑑驗結果被
    告尿液均呈施用海洛因後之嗎啡陽性反應，此有高雄市立凱旋醫院煙毒尿液檢驗
    成績書一份（見九十三年度毒偵字第一六三五號偵查卷第一九頁）以及高雄縣政
    府衛生局煙毒尿液檢驗成績書六份（見九十三年度毒偵字第三九一一號偵查卷第
    一七頁、九十三年度毒偵字第五０二四號之警卷第四頁、九十三年度毒偵字第四
    七三九號偵查卷第三０頁、九十三年度毒偵字第七０五三號偵查卷第九頁、本院
    卷第一七六頁、本院九十三年度訴字第三二四八號卷第四九頁）附卷可稽；且被
    告於九十三年三月二十九日持有白色粉末一包，同年七月十六日持有之白色粉末
    二包，均於查獲扣案後，送由法務部調查局鑑定確認係海洛因無訛，此亦有法務
    部調查局鑑定通知書二份在卷足憑（見九十三年度偵字第一六三五號偵查卷第二
    ０頁、本院卷第九０頁）；而被告所有針筒一支，於九十三年七月十六日被警查
    獲，及其所有殘渣袋一個、針筒一支，則於九十三年九月二日遭查扣，經本院分
    別送請高雄醫學大學附設中和紀念醫院鑑定結果，上開針筒、殘渣袋等物內均有
    海洛因，有卷附該醫院檢驗報告三紙可證（本院卷第八一、一四三、一四三─一
    頁），足見該等物品均屬被告施用海洛因所用之物屬實；而被告前因施用毒品案
    件，經本院以九十二年度毒聲字第七七五七號裁定送觀察勒戒，認無繼續施用毒
    品之傾向，於九十三年一月十九日期滿執行完畢，此有本院被告院內索引卡紀錄
    表、臺灣高等法院被告全國前案紀錄表等在卷足參，可知其確於觀察勒戒執行完
    畢後五年內，又為本件施用毒品犯行甚明；從而，本件事證已臻明確，被告犯行
    堪予認定。
二、核被告乙○○所為，係犯毒品危害防制條例第十條第一項之施用第一級毒品罪。
    其持有海洛因之低度行為，應為施用海洛因之高度行為所吸收，不另論罪。被告
    所為連續多次施用毒品海洛因行為，時間緊接，所犯罪名相同，顯係出於概括之
    犯意為之，為連續犯，爰依刑法第五十六條之規定以一連續施用第一級毒品罪論
    ，並加重其刑。又公訴人雖未就被告所犯九十三年三月二十二日之某時起至同年
    十一月二十六日下午四時許止之連續多次施用第一級毒品海洛因犯行部分起訴（
    除已起訴之九十三年三月二十九日晚上十一時許回溯二十四小時之某時有施用海
    洛因一次之犯行外），惟查被告所犯除起訴部分以外之連續施用海洛因之犯行部
    分，與業經起訴之九十三年三月二十九日晚上十一時許回溯二十四小時之某時有
    施用毒品海洛因一次之行為部分，均係連續犯，已如前述，具有裁判上一罪之關
    係，並為起訴效力所及，本院自得併予審酌，附此敘明。爰審酌被告前曾因施用
    毒品案件，經本院裁處觀察勒戒，業於九十三年一月十九日執行完畢，已述之於
    前，竟無悔悟，僅相隔二月即又為本件施用毒品海洛因犯行，顯見其素有長期連
    續施用毒品情事，且於本案中連連七次遭警查獲，仍然連續施用毒品，益徵其陷
    溺毒癮極深，無法自拔，始於反覆遭查獲後，仍連續施用毒品不輟，因此非藉由
    較長期之強制禁絕處遇，顯難以革除其毒癮，是以量刑自不宜從寬，另就其犯後
    於本院審理中，坦承全部犯行，態度尚稱良好等一切情狀，量處如主文所示之刑
    ，以示懲儆。扣案之海洛因三包（九十三年三月二十九日查扣一包、淨重０‧一
    四公克，同年七月十六日查扣二包、淨重０‧八五公克），以及九十三年七月十
    六日所扣針筒一支與九十三年九月二日扣得之殘渣袋一個、針筒一支等，該等物
    品內均有海洛因，各該扣得之海洛因，均為查獲之毒品，應均依毒品危害防制條
    例第十八條第一項前段沒收銷燬之；又九十三年七月十六日扣得之針筒一支（不
    含其內之海洛因）、同年九月二日所扣之殘渣袋一個（不含其內之海洛因）、針
    筒一支（不含其內之海洛因），均為被告所有，且供其施用海洛因所用之物，業
    據其供明在卷（見本院卷第二一二、二一三頁），均依刑法第三十八條第一項第
    二款規定諭知沒收；至九十三年七月十六日所查扣之夾鏈袋二百個，被告否認與
    其施用毒品犯行有涉，辯稱：係供其母親販賣早餐時裝醬油之用，且亦查無任何
    證據足認該夾鏈袋與被告上開施用海洛因行為有何關聯，自不得為沒收之諭知。
據上論斷，應依刑事訴訟法第二百九十九條第一項前段、第二百七十三條之一第一項
，毒品危害防制條例第十條第一項、第十八條第一項前段，刑法第十一條、第五十六
條、第三十八條第一項第二款，判決如主文。
本案經檢察官甲○○到庭執行職務。
中　　　華　　　民　　　國　　　九十四　　　年　　三　　  月　　十六　　日
                                      臺灣高雄地方法院刑事第三庭
                                          法　官  高思大
右正本證明與原本無異。
如不服本判決，應於判決送達後十日內向本院提出上訴狀，上訴於台灣高等法院高雄
分院（須附繕本）。
                                          書記官  蔡語珊
中      華      民      國      九十四      年    三　   月    十七     日
附錄條文：
毒品危害防制條例第十條第一項：
            施用第一級毒品者，處六月以上五年以下有期徒刑。
